最  高  行  政  法  院  裁  定
111年度聲再字第148號
聲  請  人  顏淑婉                                    
上列聲請人因與相對人臺中市立五權國民中學等間資遣事件，對
於中華民國110年2月4日本院109年度聲再字第845號裁定，聲請
再審，本院裁定如下：
    主  文
再審之聲請駁回。
再審訴訟費用由聲請人負擔。
    理  由
一、對於確定裁定聲請再審，應依行政訴訟法第283條準用同法
    第277條第1項第4款之規定表明再審理由，此為必須具備之
    程式。所謂表明再審理由，必須指明確定裁定有如何合於行
    政訴訟法第273條所定再審事由之具體情事，始為相當。倘
    僅泛言有再審事由而無具體情事者，仍難謂已合法表明再審
    理由。如未表明再審理由，法院無庸命其補正。
二、緣聲請人原為相對人學校的國文老師，因與相對人間資遣事
    件，不服相對人民國102年11月19日中人字第1020005551號
    函對聲請人所為資遣處分（下稱原處分），提起行政訴訟，
    經臺中高等行政法院104年度訴字第282號判決（下稱原審確
    定判決）駁回，聲請人不服，提起上訴，亦經本院106年度
    判字第389號判決駁回而確定。聲請人仍不服，向本院提起
    再審之訴，經本院107年度判字第297號判決駁回後，聲請人
    又對之提起再審之訴，經本院108年度裁字第120號裁定（下
    稱本院原裁定）駁回後，聲請人復多次對本院原裁定聲請再
    審，均經本院分別裁定駁回在案。茲聲請人復對最近一次即
    本院109年度聲再字第845號裁定（下稱原確定裁定）有行政
    訴訟法第273條第1項第1款、第13款及第14款所定事由，聲
    請再審。其聲請意旨略以：相對人教評會決議資遣，法院未
    審酌前校長未遵守迴避制度即有嚴重重大瑕疵；臺中市政府
    教師申訴評議委員會為申訴有理由之評議決定，認定原處分
    應撤銷，而相對人應辦理復職而未復職，業已違反行政程序
    ；相對人先以不實、聳動標題之假消息上傳媒體，原審確定
    判決竟錯誤認定媒體報導屬實；就相對人所提證物，承審法
    官僅同意在閱卷室閱覽，並要聲請人自行付費影印，明顯偏
    頗相對人，原確定裁定嚴重違反禁止恣意原則、誠信原則、
    不當聯結禁止原則等情，即有行政訴訟法第273條第1項第1
    款、第13款及第14款所定再審事由，因而聲請再審等語。經
    核上開再審理由，無非係對前訴訟程序之爭執事項為不服之
    指摘，然對原確定裁定以其未具體表明再審理由，其再審之
    聲請不合法應予駁回之判斷，究有如何合於行政訴訟法第27
    3條第1項第1款、第13款及第14款規定之具體情事，則未據
    敘明，依上述規定及說明，顯未具體表明再審理由，其再審
    之聲請為不合法，應予駁回。另當事人就同一事件對於法院
    所為歷次裁判聲請再審，須其對最近一次之裁判具有再審理
    由者，始得進而審究其前此歷次裁判有無再審理由，聲請人
    對原確定裁定所為再審聲請既不合法，自毋庸審究其前歷次
    裁判有無再審理由及原處分是否違背法令，併此指明。
三、據上論結，本件聲請為不合法。依行政訴訟法第283條、第2
    78條第1項、第104條、民事訴訟法第95條，裁定如主文。
中　　華　　民　　國　　111 　年　　5 　　月　　26　　日
                    最高行政法院第四庭
                        審判長法  官  陳　國　成　
                              法  官　蕭  惠  芳
                              法  官　王　碧　芳
                              法  官　簡　慧　娟
                              法  官　鍾　啟　煌
　　　　　　　　　　　　　　　
以  上  正  本  證  明  與  原  本  無  異
中　　華　　民　　國　　111 　年　　5 　　月　　26　　日
　　　　　　　　　　　　　　  書記官　林　郁　芳